【裁判字號】    92,交易,415
【裁判日期】    920926
【裁判案由】    公共危險等
【裁判全文】
臺灣板橋地方法院刑事判決                        九十二年度交易字第四一五號
    公  訴  人  臺灣板橋地方法院檢察署檢察官
    被      告  丁○○
右列被告因公共危險等案件，經檢察官提起公訴（九十二年度偵字第五０二八號），
本院判決如左：
    主  文
丁○○服用酒類，不能安全駕駛動力交通工具而駕駛，處有期徒刑肆月。又因過失致
重傷，處有期徒刑捌月。應執行有期徒刑拾月。
    事  實
一、丁○○明知服用酒類不能安全駕駛動力交通工具者，不得駕駛；且明知其自民國
    九十一年十一月十九日晚上九時起至翌日即二十日清晨四時許止，在台北縣板橋
    市南雅夜市「總動員ＫＴＶ」內與友人飲酒作樂，已達酒醉不能安全駕駛動力交
    通工具之程度，猶在飲酒後於十一月二十日清晨四時許，騎乘車號ＭＥＳ－六四
    二號重型機車，沿台北縣鶯歌鎮○○街欲返回大湖路住處。嗣於同日清晨五時十
    分許，行經台北縣鶯歌鎮○○街二二一號前，本應注意車前狀況，並隨時採取必
    要之安全措施，以防止危險之發生，而依當時之路況，又無不能注意之情事，竟
    因飲酒後無法正確辨識路況及適切操控車輛，衝入對向車道，而撞及對向車道上
    由甲○○無照駕駛所騎乘車號ＲＶＡ－九八六號輕型機車，致甲○○人、車倒地
    ，而受有左側橈尺骨遠端骨折、臉骨骨折、多處擦傷、創傷性腦出血併腦水腫及
    眼瞼裂傷等傷勢，並因左眼眼眶骨骨折致左眼外傷性視神經病變失明，毀拜左眼
    視能之重傷害；丁○○亦受有頭部外傷併硬腦膜下腔出血、腦水腫、左眼球破裂
    及右足背撕裂傷而倒地昏迷不醒。嗣經台北縣政府警察局三峽分局員警據報前往
    上開肇事地點處理，將丁○○送往財團法人恩主公醫院（下稱恩主公醫院），甲
    ○○則送往財團法人長庚紀念醫院（下稱長庚醫院）急救。丁○○於同日上午七
    時一分許，經恩主公醫院抽血檢驗，發現其血液中所含酒精濃度達一百五十一Ｍ
    Ｇ／ＤＬ（換算呼氣所含酒精濃度值達每公升０．七五五毫克），而查悉上情。
二、案經被害人甲○○之配偶丙○○訴請台北縣政府警察局三峽分局報請台灣板橋地
    方法院檢察署檢察官偵查起訴。
    理  由
一、訊據被告丁○○對於右揭時、地酒後駕車致被害人甲○○受傷且左眼失明之犯罪
    事實，於偵查時及本院審理中均坦承不諱，核與被害人甲○○指訴之情節相符，
    並有恩主公醫院生化檢驗報告書、道路交通事故調查報告表、補充資料表各一紙
    ，長庚醫院診斷證明書三紙，肇事現場照片二十二張在卷可稽。而依長庚醫院九
    十二年四月三日之甲種診斷證明書所載，被害人甲○○之左眼眼眶骨骨折致左眼
    外傷性視神經病變，因而導致失明，依刑法第十條第四項第一款之規定，被害人
    甲○○之左眼視能既已毀敗，其受有重傷害甚明。
二、按汽車駕駛人飲用酒類後，其吐氣所含酒精濃度超過每公升０．二五毫克以上者
    ，不得駕車；又汽車行駛時，駕駛人應注意車前狀況及兩車併行之間隔，並隨時
    採取必要之安全措施，道路交通安全規則第一百十四條第二款、第九十四條第三
    項分別定有明文。被告騎乘機車，自應注意上開安全規定，且依肇事當時之狀況
    ，並非不能注意及此，意疏於注意，於酒後任意駕車，復未注意車前狀況，衝入
    對向車道，因而肇事致被害人甲○○受有左眼失明之重傷害，被告對本件車禍之
    發生顯有過失。而被害人甲○○因本件車禍致左側橈尺骨遠端骨折、臉骨骨折、
    多處擦傷、創傷性腦出血併腦水腫及眼瞼裂傷等傷勢，並因左眼眼眶骨骨折致左
    眼外傷性視神經病變導致失明，已如前述，則被告之過失行為與被害人甲○○重
    傷害間，具有相當因果關係。本案事證明確，被告之過失犯行，洵堪認定。
三、核被告所為，係犯刑法第一百八十五條之三酒後駕車公共危險罪、同法第二百八
    十四條第一項後段（起訴書略載為第二百八十四條第一項）之過失致重傷害罪。
    被告酒後駕車，因而致人受傷，依法應負刑事責任，所犯過失致重傷害部分應依
    道路交通管理處罰條例第八十六條第一項規定，加重其刑二分之一。被告所犯上
    開二罪間，犯意各別，構成要件互殊，應分論併罰。又本件車禍發生後，被告與
    被害人甲○○二人均倒地昏迷，係由目擊本案之路人報警，警員據報到場場，被
    告並無法向警員作任何陳述，而係由承辦警員依現場情況，發現撞擊點在被害人
    之車道上，自行判斷被告肇事，卷附台北縣政府警察局「自首調查表」所載被告
    在場承認為肇事者之記載有誤等情，業據台北縣政府警察局三峽分局警員乙○○
    於審理中到庭證述明確，是被告並未在有偵查權限之警員發覺前自首而受裁判，
    尚難邀自首減刑之寬典，附此敘明。爰審酌被告之過失程度、所生之危害，雙方
    所受之傷勢，被害人甲○○無照駕駛，及被告肇事後坦承犯行，但尚未與被害人
    甲○○達成和解，賠償損害等一切情狀，分別量處如主文所示之刑，並定其應執
    行之刑，以資懲儆。
據上論斷，應依刑事訴訟法第二百九十九條第一項前段，刑法第一百八十五條之三、
第二百八十四條第一項後段、第五十一條第五款，道路交通管理處罰條例第八十六條
第一項，罰金罰鍰提高標準條例第一條前段，判決如主文。
本案經檢察官顏世翠到庭執行職務。
中      華      民      國    九十二    年      九      月    二十六    日
            臺灣板橋地方法院交通法庭
                                            法  官  鄭  水  銓
右正本證明與原本無異。
如不服本判決，應於判決送達後十日內，向本院提出上訴狀。
                                            書記官  謝  明  倫
中      華      民      國    九十二    年      九      月    二十六    日
附錄本案論罪科刑法條全文：
刑法第一百八十五條之三
服用毒品、麻醉藥品、酒類或其他相類之物，不能安全駕駛動力交通工具而駕駛者，
處一年以下有期徒刑、拘役或三萬元以下罰金。
刑法第二百八十四條
因過失傷害人者，處六月以下有期徒刑、拘役或五百元以下罰金，致重傷者，處一年
以下有期徒刑、拘役或五百元以下罰金。
從事業務之人，因業務上之過失傷害人者，處一年以下有期徒刑、拘役或一千元以下
罰金，致重傷者，處三年以下有期徒刑、拘役或二千元以下罰金。


司法院資訊處製作；財團法人民間司法改革基金會備份。
